臺灣臺中地方法院刑事判決　　　　　　　96年度易字第4783號
公　訴　人　臺灣臺中地方法院檢察署檢察官
被　　　告　丁○○
　　　　　　　　　　現另案於臺灣臺中監獄臺中分監執行中
上列被告因竊盜案件，經檢察官提起公訴（96年度偵字第10629
號），被告於準備程序中就被訴事實為有罪之陳述，本院裁定以
簡式審判程序判決如下：
    主    文
丁○○攜帶兇器竊盜，處有期徒刑捌月；扣案之十字扳手貳支、
鑰匙壹支均沒收，減為有期徒刑肆月，如易科罰金以新臺幣壹仟
元折算壹日，扣案之十字扳手貳支、鑰匙壹支均沒收；又竊盜，
處有期徒刑肆月，如易科罰金以新臺幣壹仟元折算壹日，減為有
期徒刑貳月，如易科罰金以新臺幣壹仟元折算壹日；又過失傷害
人處有期徒刑貳月，如易科罰金以新臺幣壹仟元折算壹日，減為
有期徒刑壹月，如易科罰金以新臺幣壹仟元折算壹日。應執行有
期徒刑陸月，如易科罰金以新臺幣壹仟元折算壹日，扣案之十字
扳手貳支、鑰匙壹支均沒收。
    犯罪事實
一、丁○○曾因違反電信法案件，經本院於民國95年5月1日，以
    95年度中簡字第221號判處有期徒刑3月，緩刑2年確定，尚
    在緩刑中。又基於意圖為自己不法所有之犯意，於下列時、
    地，為下列之竊盜、及傷害行為：
（一）、於96年3月31日下午5時許，持其所有客觀上足以對人之
        生命、身體、安全構成威脅，具有危險性之十字扳手、
        鑰匙前往臺中縣太平市○○路231號前，竊取由乙○○
        使用之昌鈺有限公司所有之車牌號碼X7-0253號自小貨
        車，得手後，供作己用。
（二）、於96年4月7日上午7時許，駕駛前開竊得之小貨車，前
        往臺中縣大甲鎮○○路11號，徒手竊取丙○○所有之白
        鐵製廚具4個得手，並搬上上開自小客車後，隨即逃逸
        。
（三）、於96年4月8日下午4時50分許，駕駛載運上開白鐵製廚
        具4個之上開自小貨車，明知汽車行駛時，應注意車前
        狀況，並隨時採取必要之安全措施及兩車併行之間隔。
        詎因逃避警方追緝，沿臺中縣太平市○○路由大里市往
        一江橋方向逃逸，行駛至臺中縣太平市○○路2228號附
        近，竟疏未注意，連續追撞分別由徐慶木、賴耿龍、戊○○、己○○、高正利及甲○○所駕駛之車牌號碼RG-2
        442、OK-0313、NS-8991、N5- 9725、1903-NS號自小客
        車（下稱被害自小客車等），致戊○○受有胸壁及雙膝
        挫傷、背部挫傷等傷害，己○○分別受有頭部外傷併腦
        震盪、頸部挫傷等傷害（己○○部分於警詢時與家人討
        論，稱要告訴，後於檢察官偵訊時稱未經告訴）及毀損
        上開自小客車等（車牌號碼N5- 9725號自小客車之甲○○告訴部分，另由臺灣臺中地方法院檢察署檢察官為不
        起訴處分），而遭警方逮捕，並扣得上開自小貨車及白
        鐵製廚具4個（事後已發還被害人）及其所有供犯罪所
        用之十字扳手二支及鑰匙一支。
二、案經臺中縣警察局霧峰分局報請臺灣臺中地方法院檢察署檢
    察官告偵查起訴。
    理      由
一、上開事實，業據被告丁○○供述在卷，對於上揭犯行均為認
    罪之表示，核與告訴人戊○○之指述、證人徐慶木、賴耿龍
    、己○○、乙○○及甲○○於偵訊時之證述情節均大致相符
    ，並有談話紀錄、搜索扣押筆錄、扣押物品目錄表、贓物認
    領保管單、診斷證明書、道路交通事故現場圖、道路交通事
    故初步分析研判表及照片在卷可稽。被告自白與事實相符，
    其竊盜罪行，堪予認定。
二、按汽車行駛時，駕駛人應注意車前狀況及兩車併行之間隔，
    並隨時採取必要之安全措施。道路交通安全規則第94條第3
    項訂有明文。被告駕車自應注意上述道路交通安全規定。而
    依當時情形，並無不能注意之情事，竟疏未注意，致肇本件
    不幸事，被告顯有過失。而被害人戊○○因本件車禍受有胸
    壁及雙膝挫傷、背部挫傷等傷害，己○○分別受有頭部外傷
    併腦震盪、頸部挫傷等傷害，被告之過失與被害人受傷間，
    具有相當因果關係。被告過失傷害罪行，亦堪予認定。
三、按刑法上所謂兇器，其種類並無限制，凡客觀上對於人之生
    命、身體、安全構成威脅，具有危險性之兇器均屬之，且祇
    須行竊時攜帶此種具有危險性之兇器為已足，並不以攜帶之
    初有行兇之意圖為必要（最高法院七十九年臺上字第五二五
    三號判例參照）。且按扳手、鉗子、起子等物，客觀上均足
    對人之生命、身體、安全構成威脅應認為行兇器具，持以行
    竊應成立加重竊盜罪（最高法院七十六年度臺上字第三二九
    號判決參照）。本案被告係以前開十字扳手破壞汽車之車門
    門鎖而為竊盜犯行，有如前述，足見前開十字扳手質地堅硬
    ，在客觀上顯對人之生命、身體、安全構成威脅，係具有危
    險性之兇器無訛。是核被告利用十字扳手竊取汽車部分其所
    為，係犯刑法第三百二十一條第一項第三款之攜帶兇器加重
    竊盜罪。
四、核被告丁○○所為，係犯刑法第三百二十一條第一項第三款
    之攜帶兇器加重竊盜罪、第三百二十條第一項之普通竊盜罪
    、第二百八十四條第一項之過失傷害罪。被告一過失傷害行
    為，致多人受傷，係一行為觸犯數罪名之競合犯，應論以一
    過失傷害罪，被告之過失傷害、攜帶兇器加重竊盜罪、普通
    竊盜犯行，三者間犯意各別，行為互殊，應依規定分論併罰
    。
五、爰審酌被告，且被告先前即曾因違反電信法案件，經本院於
    民國九十五年五月一日，以九十五年度中簡字第二二一號判
    處有期徒刑三月，緩刑二年確定，尚在緩刑中，被告竟仍不
    知悛悔警惕，履蹈前愆，不思以正當方法賺取財物，為貪取
    不法利益，擅以攜帶兇器方式竊取他人財物欲圖不勞而獲，
    而再為本案之竊盜等犯行，犯罪手段非屬平和，致被害人所
    受損害非輕，亦有危害社會治安秩序，且被告迄未與被害人
    達成和解並賠償損害，再兼衡酌被告犯後尚知坦承犯行及其
    智識程度等一切情狀，各量處如主文所示之刑。另被告就上
    揭犯行，犯罪時間在九十六年四月二十四日以前，合於中華
    民國九十六年罪犯減刑條例第二條第一項第三款所定減刑條
    件，且無同條例第三條規定不應減刑之情事，爰依法減輕其
    宣告刑二分之一，並定其應執行之刑，及諭知易科罰金之折
    算標準，以示懲儆。
六、扣案之前開十字扳手二支、鑰匙一支，分別為被告供犯竊盜
    犯行所用之物，且均係被告所有，業據被告於本院審理時陳
    明在卷，爰均依刑法第三十八條第一項第二款之規定，分別
    於主文之各該犯行項下予以宣告沒收。
據上論結，應依刑事訴訟法第二百七十三條之一第一項、第二百
九十九條第一項前段，刑法第二條第一項前段、第三百二十一條
第一項第三款、第三百二十條第一項、第二百八十四條第一項、
第四十一條第一項、第五十一條第五款、第三十八條第一項第二
款、第五十五條，中華民國九十六年罪犯減刑條例第二條第一項
第三款、第七條、第十一條，判決如主文。
中　　華　　民　　國　九十六　年　　十　　月　　四　　日
                  刑事第三庭    法　官　黃松竹
以上正本證明與原本無異。
如不服本判決，應於判決送達後十日內向本院提出上訴狀，上訴
於臺灣高等法院臺中分院（須附繕本）。
                                書記官  董美惠
中　　華　　民　　國　九十六　年　　十　　月　　四　　日
錄本案所犯法條全文
中華民國刑法第284條
（過失傷害罪）
因過失傷害人者，處6月以下有期徒刑、拘役或5百元以下罰金，
致重傷者，處 1 年以下有期徒刑、拘役或 5 百元以下罰金。
從事業務之人，因業務上之過失傷害人者，處1年以下有期徒刑
、拘役或1千元以下罰金，致重傷者，處3年以下有期徒刑、拘役
或2千元以下罰金。
中華民國刑法第320條
（普通竊盜罪、竊佔罪）
意圖為自己或第三人不法之所有，而竊取他人之動產者，為竊盜
罪，處 5 年以下有期徒刑、拘役或 5 百元以下罰金。
意圖為自己或第三人不法之利益，而竊佔他人之不動產者，依前
項之規定處斷。
前二項之未遂犯罰之。
中華民國刑法第321條
（加重竊盜罪）
犯竊盜罪而有左列情形之一者，處6月以上、5年以下有期徒刑：
一於夜間侵入住宅或有人居住之建築物、船艦或隱匿其內而犯之
  者。
二  毀越門扇、牆垣或其他安全設備而犯之者。
三  攜帶兇器而犯之者。
四  結夥三人以上而犯之者。
五  乘火災、水災或其他災害之際而犯之者。
六  在車站或埠頭而犯之者。
前項之未遂犯罰之。
